【裁判字號】    92,台上,2107
【裁判日期】    920925
【裁判案由】    給付薪資
【裁判全文】
最高法院民事裁定                              九十二年度台上字第二一○七號
    上  訴  人  甲○○
    訴訟代理人  李百峰律師
    被 上訴 人  臺東縣太麻里地區農會
                              .
    法定代理人  陳萬來
    訴訟代理人  李泰宏律師
右當事人間請求給付薪資事件，上訴人對於中華民國九十一年一月八日臺灣高等法院
花蓮分院第二審更審判決︵九十年度上更(一)字第一六號︶，提起上訴，本院裁定如左
：
    主  文
上訴駁回。
第三審訴訟費用由上訴人負擔。
    理  由
按對於第二審判決上訴，非以其違背法令為理由，不得為之。又提起上訴，上訴狀內
應記載上訴理由，表明原判決所違背之法令及其具體內容，暨依訴訟資料合於該違背
法令之具體事實。民事訴訟法第四百六十七條、第四百七十條第二項定有明文。而依
同法第四百六十八條規定，判決不適用法規或適用不當者，為違背法令；依同法第四
百六十九條規定，判決有該條所列各款情形之一者，為當然違背法令。是當事人提起
上訴，如依民事訴訟法第四百六十八條規定，以第二審判決有不適用法規或適用法規
不當為理由時，其上訴狀或理由書應表明該判決所違背之法令條項，或有關判例、解
釋字號，或成文法以外之習慣或法理等及其具體內容，暨係依何訴訟資料合於該違背
法令之具體事實；如以民事訴訟法第四百六十九條所列各款情形為理由時，其上訴狀
或理由書應表明該判決有合於各該條款規定情形之具體內容，及係依何訴訟資料合於
該違背法令之具體事實。上訴狀或理由書如未依上述方法表明，或其所表明者顯與上
開法條規定不合時，即難認為已合法表明上訴理由，其上訴自非合法。本件上訴人對
第二審判決提起上訴，雖以該判決違背法令為由，惟核其上訴理由狀所載內容，無非
仍就原審取捨證據、認定事實之職權行使，指摘其為不當，並就原審已論斷者，泛言
未論斷，而非表明該判決所違背之法令及其具體內容，暨依訴訟資料合於該違背法令
之具體事實，難認其已合法表明上訴理由。依首揭說明，應認其上訴為不合法。查被
上訴人係因上訴人於停職期間兼營商業，違反農會法第二十七條應視同辭職或予以解
職之規定，關係應否補發上訴人停職期間薪資問題，於民國八十年八月二十六日以東
麻農會字第四八六號函請主管機關臺東縣政府指示如何處置︵詳原審上字卷第一六八
頁至第一七○頁︶，雖被上訴人未提出覆函，以明主管機關釋示內容，惟原判決業於
理由欄敘明，被上訴人發現上訴人兼營﹁小超人兒童遊藝場﹂後，並未將上訴人解職
，反於八十六年十一月十八日准許上訴人復職，參照內政部六十七年三月十四日臺內
社字第七七六三三九號函示，仍應補發上訴人停職期間之薪津等詞，就上開函旨已為
上訴人有利之認定。上訴人指被上訴人未依原法院之命提出覆函，應認主管機關覆函
係謂兼職並無不可，伊未違反禁止兼職規定之主張為真實云云，容有誤會。又原審經
提示臺東縣稅捐稽徵處九十東稅工字第四六○四六號函與兩造辯論︵詳原審更(一)卷第
七五頁、第八三頁︶後，依民法第四百八十七條規定，於計算被上訴人應補發上訴人
停職期間之薪津時，扣除該函所載上訴人停職期間取得之勞務利益︵查定銷售額新臺
幣四萬零三百二十元︶，並無不合。上訴人於原審亦稱伊未繳交營業稅，印象中僅半
年繳些許娛樂稅︵同卷第八三頁︶，且未主張﹁小超人兒童遊藝場﹂曾經停業再復業
，亦未提出何項成本、費用、損失或繳稅單據，迨提起第三審上訴後，始稱該遊藝場
曾經停業再復業，臺東縣稅捐稽徵處函載之﹁查定銷售額﹂，應扣除成本、費用、損
失及繳稅，始為所得額云云，核係新攻擊防禦方法之提出，依民事訴訟法第四百七十
六條第一項之規定，本院尚無從審酌，附此敘明。
據上論結，本件上訴為不合法。依民事訴訟法第四百八十一條、第四百四十四條第一
項、第九十五條、第七十八條，裁定如主文。
中      華      民      國    九十二    年      九      月    二十五    日
                              最高法院民事第四庭
                                  審判長法官  蕭  亨  國
                                        法官  許  朝  雄
                                        法官  謝  正  勝
                                        法官  陳  淑  敏
                                        法官  鄭  玉  山
      右正本證明與原本無異
                                              書  記  官
中      華      民      國    九十二    年      十      月      八      日
                                                                        ｖ


司法院資訊處製作；財團法人民間司法改革基金會備份。
